【裁判字號】    95,簡上,36
【裁判日期】    950504
【裁判案由】    傷害等
【裁判全文】
臺灣桃園地方法院刑事判決              95年度簡上字第36號
上  訴  人
即  被  告  乙○○
                    之2
選任辯護人  劉興業 律師
上列上訴人即被告因傷害案件，不服本院中壢簡易庭94年度壢簡
字第1134號，中華民國94年12月5 日第一審簡易判決（聲請簡易
判決處刑書案號：臺灣桃園地方法院檢察署94年度偵字第6269號
）提起上訴，本院管轄之第二審合議庭判決如下︰
    主  文
上訴駁回。
乙○○緩刑貳年。
    事實及理由
一、本案經本院審理結果，認為第一審以上訴人乙○○因傷害人
    之身體，犯刑法第277 條第1 項之傷害罪，又損壞他人所有
    建物門牌為桃園縣中壢市○○路221 號地下室之窗戶、遮雨
    棚、木作牆壁及木作地板，足以生損害於他人，犯同法第35
    4 條之毀損罪，因而適用刑法第277 條第1 項、第354 條、
    第51條第5 款、第41條第1 項前段、罰金罰鍰提高標準條例
    第1 條前段、第2 條，逕以簡易判決分別判處被告有期徒刑
    3 月、4 月，並定其應執行刑為有期徒刑6 月，並諭知如易
    科罰金以3 百元折算1 日之折算標準，經核認事用法並無不
    合，量刑亦稱妥適，應予維持，並引用附件第一審判決書所
    記載之事實、證據及理由（詳如附件）。
二、上訴人乙○○以否認有傷害、毀損之犯行資為上訴意旨。然
    查原審所認定之傷害、毀損等犯行，業據上訴人於本院審理
    中坦承不諱，並核與證人即告訴人甲○○證述相符，並有診
    斷證明書1 紙、現場照片101 張、租賃契約1 份附卷可稽，
    其傷害、毀損犯行均堪認定，是其上訴非有理由，應予駁回
    。末查上訴人前曾受有期徒刑以上刑之宣告，執行完畢後5
    年以內未曾受有期徒刑以上刑之宣告，有卷附臺灣高等法院
    被告全國前案紀錄表1 份可按，其因一時氣憤傷害人之身體
    、毀損他人之物，偶罹刑典，事後已深具悔意，且已與告訴
    人甲○○達成和解，並賠償新台幣8 萬元，雙方並同意不再
    追究各自因租賃契約所衍生之一切民、刑事請求權，告訴人
    並表示同意被告受緩刑之宣告（見本院95年4 月20日審理筆
    錄第4 頁）。是被告經此起訴、審判與刑之宣告，當知所警
    惕，信無再犯之虞，本院認所宣告之刑以暫不執行為適當，
    予以宣告緩刑2 年，以啟自新。
據上論斷，應依刑事訴訟法第455 條之1 第3 項、第368 條、第
364條、第373 條，刑法第74條第2款，判決如主文。
本案經檢察官邱曉華到庭執行職務。
中    華    民    國    95    年    5     月    4     日
                      刑事第六庭  審判長法  官  林孟宜
                                        法  官  蔡寶樺
                                        法  官  陳永來
以上正本證明與原本無異。
不得上訴。
                                        書記官  常毓生
中    華    民    國    95    年    5     月    4     日


司法院資訊處製作；財團法人民間司法改革基金會備份。
